臺灣彰化地方法院民事裁定
110年度亡字第5號
聲  請  人  曹文筆  

關  係  人  
即  失蹤人  曹金水    住彰化縣○○市○○路○段000巷000                        弄00號

上列聲請人聲請死亡宣告事件，本院裁定如下：
    主  文
准對失蹤人曹金水（男、民國00年0月0日生、身分證統一編號：
Z000000000號，最後設籍地址：彰化縣○○市○○路○段000巷000弄0
0號）為宣告死亡之公示催告。
該失蹤人應於本公示催告公告之翌日起陸個月內，向本院陳報現
尚生存，如不陳報，本院將宣告其為死亡。
無論何人，凡知該失蹤人之生死者，均應於上開期間內，將其所
知之事實，陳報本院。
    理  由
一、聲請意旨略以：聲請人曹文筆為失蹤人曹金水之子，失蹤人
    於民國92年8月17日後，即失去行蹤，未再歸返，音信杳然
    ，生死不明，爰依民法第8條及家事事件法第154條規定，聲
    請對失蹤人為死亡宣告。
二、按失蹤人失蹤滿7年後，法院得因利害關係人或檢察官之聲
    請，為死亡之宣告，民法第8條第1項定有明文。又所謂失蹤
    係指失蹤人離去其最後住所或居所，陷於生死不明之狀態而
    言（最高法院85年度臺抗字第328號裁定意旨參照）。復按
    宣告死亡之裁定，利害關係人或檢察官得聲請之；法院准許
    宣告死亡之聲請者，應公示催告；公示催告，應記載下列各
    款事項：1.失蹤人應於期間內陳報其生存，如不陳報，即應
    受死亡之宣告。2.凡知失蹤人之生死者，應於期間內將其所
    知陳報法院；公示催告應揭示於法院公告處、資訊網路及其
    他適當處所；法院認為必要時，並得命登載於公報或新聞紙
    ，或用其他方法公告之；前開陳報期間，自前項揭示之日起
    ，應有6個月以上。家事事件法第155條、156條第1、2、3項
    前段亦分別定有明文。
三、經查，聲請人上開之主張，業據其提出彰化縣警察局員林分
    局東山派出所受（處）理案件證明單及戶籍資料為證。又經
    本院依職權調取失蹤人健保就診、勞保投保資料、壽險資料
    、財產總歸戶資料並函詢彰化縣警察局員林分局（下稱員林
    分局）協尋結果，均無法得知失蹤人下落，或證明其仍生存
    ，有健保及勞保投保查詢記錄、高額壽險資訊連結作業查詢
    結果、稅務電子閘門財產所得調件明細表及員林分局110年3
    月23日員警分三字第1100008526號函在卷，是聲請人主張失
    蹤人失蹤逾7年且生死不明，堪信為真。從而，聲請人之聲
    請核與前揭法條相符，應准其聲請為公示催告。
四、依家事事件法第155條、第156條，裁定如主文。
中　　華　　民　　國　　110 　年　　4 　　月　21 　　日
                  家事法庭   法　官  梁晉嘉
上列為正本係照原本作成。  
本件不得抗告。
中　　華　　民　　國　　110 　年　　4 　　月　　21　　日
                            書記官  韓尚諭